臺灣彰化地方法院交通事件裁定　　　　99年度交聲字第1256號
原處分機關
即移送機關　交通部公路總局臺中區監理所彰化監理站
異　議　人
即受處分人　陳俊龍
上列受處分人因違反道路交通管理處罰條例案件，對於交通部公
路總局臺中區監理所彰化監理站民國99年11月24日所為之處分（
彰監四字第裁64-I00000000號裁決書），聲明異議，本院裁定如
下：
 主  文
異議駁回。
    理  由
一、原處分意旨略以：異議人即受處分人陳俊龍駕駛車牌號碼97
    20-SH號自用小客車，於民國99年11月19日23時14分許，在
    彰化縣彰化市○○路○○路橋下，因有「拒絕接受酒精濃度
    測試之檢定」之違規事由，經彰化縣警察局彰化分局執勤員
    警當場舉發，嗣由原處分機關依道路交通管理處罰條例第35
    條第4項、第67條第2項規定，裁處異議人罰鍰60,000元整，
    吊銷駕駛執照，3年內禁考等語。
二、異議意旨略以：異議人在金馬路因酒駕被攔檢，執勤員警當
    場要實施酒測（現場有錄影），警員並告知異議人三次要配
    合酒測，異議人在第3次告知後，考慮約15至20秒，並沒有
    說不要酒測，但警員隨即開罰單，當時我也說好吧！那就測
    吧！但警員不理不踩，異議人因此遭受裁罰，為此深感不服
    ，爰請求撤銷原處分並依法聲明異議云云。
三、按汽車（包括機器腳踏車）駕駛人，駕駛汽車拒絕接受酒精
    濃度測試之檢定者，處新臺幣（下同）60,000元罰鍰，並當
    場移置保管該汽車及吊銷該駕駛執照；又汽車駕駛人，曾依
    第35條第4項前段之規定吊銷駕駛執照者，3年內不得考領駕
    駛執照，道路交通管理處罰條例第35條第4項前段、第67條
    第2項分別定有明文。
四、經查：本件異議人固坦承因酒駕遭警攔檢，並經警完成3次
    酒測告知程序後為警掣單舉發等情，惟矢口否認有何拒絕酒
    測之違規行為，並辯稱：伊當時在員警第3次告知後，思考
    約15至20秒有表示要接受酒測云云。惟證人即執行取締之員
    警巴煒亮於本院審理時到庭具結證稱：「（問：請簡單陳述
    本件取締經過？）那時我們是在彰化市○○○路設立臨檢站
    取締酒駕，我大概是100 公尺前看到一部車，我是看到那部
    車開過來，那輛車看到我們的臨檢點，所以就把車停在路邊
    ，我見狀就驅前盤查，到達車子旁時，我看到受處分人坐在
    駕駛座上，我就與他對話，對話的過程中，我聞到受處分人
    身上有酒味，我就依照我的職權對他實施酒測，當中他一直
    撥打電話給他的朋友，大約有30到40分鐘之久，當時他是想
    要找人來幫他證明車子不是他開的，我看他拖延的意圖很明
    顯，他知道我們支援警察拿酒測器過來時，他還在講電話，
    我們有告訴他3 次要對他實施酒測，他依然不願意配合，當
    中他也是一直打電話給他的朋友，我們也沒有辦法做事，因
    為我們已經告知他3 次了，就直接以拒絕酒測來開單舉發。
    酒測器如果打開後過了一段時間沒有酒測的話，時間到了就
    會有一張單子跑出來，那張單子上面會寫上『拒測』，我們
    就依照規定扣車，請他朋友載他回去」等語明確（參見本院
    100 年1 月28日訊問筆錄第4 頁）。另本院當庭勘驗證人所
    提出取締過程錄音、錄影光碟之結果，查知警員取締經過情
    形如下：一開始警員走向異議人車輛時，異議人確實是從駕
    駛座開門走下來，而該車上並無其他人，警員要求進行酒測
    時，異議人辯稱是朋友載伊來的，並當場要求打電話給朋友
    ，但經將近20分鐘之聯絡後，僅有一名女子到場，警員將兩
    人隔離談話後，警員告知異議人：「那個小姐說沒載你來，
    已經走了」，但異議人仍不斷打電話，對於警員要求酒測視
    若無睹，又經過近20分鐘後警員始以拒絕酒測開單舉發，此
    期間警員一直要求受處分人配合，惟受處分人仍堅稱自己很
    冤枉，是剛剛來的那個女生載我來的等語，並不斷打電話聯
    絡他人，最後警員正式告知即將開單舉發，並再給異議人三
    次機會，異議人仍未配合，警員始予以開單舉發，整個取締
    時間前後歷經將近40分鐘之久（本院100 月28日訊問筆錄所
    載之勘驗光碟部分參照）。揆諸前情，足徵警方取締過程已
    盡酒精濃度測試標準流程，在舉發違規前亦盡告知義務，異
    議人雖未明確拒絕為酒精濃度測試，但其消極不配合規定程
    序吹氣受測，致無法測試，實與拒絕接受酒精濃度測試無異
    （臺灣高等法院高雄分院96年度交抗字第88號裁定意旨參照
    ）。雖異議人於本院辯稱：「警察說第三次要酒測時，過了
    1 分鐘我就同意了」等語，惟按對於執行酒測程序雖無時間
    、次數之限制，惟因酒精濃度檢測具有時效性，隨著時間經
    過體內酒精濃度勢將遞減，則本件異議人在警員第三次告知
    要異議人配合酒測，其仍消極不配合酒測，經警員告知異議
    人要開單了，斯時舉發程序即已完成，雖事後異議人始表示
    願意接受酒精濃度檢測，然其體內酒精濃度已稍遞減，且當
    時舉發程序既已完成並對外發生效力，自不得任意撤銷或廢
    止，是執勤員警並未接異議人之要求，亦無不當。另衡情證
    人巴煒亮為彰化縣警察局彰化分局八卦山派出所員警，僅係
    於執行勤務適時發現異議人違規情形而加以取締，其與異議
    人素不相識，復無怨隙，應無甘冒觸犯偽證之罪責，故意構
    詞誣陷異議人之必要，且亦無其他證據足資證明證人巴煒亮
    有捏造事實違法取締之情事，則其本於維護交通秩序、安全
    職責所為之舉發，自應受到合法、正確之推定，是證人巴煒
    亮所為前揭證言，應堪採信。再佐以異議人並不否認有飲酒
    事實，由此可知值勤員警取締異議人飲酒後駕車並拒絕酒測
    之違規行為並無違誤且適法，異議人確有酒後駕車並拒絕酒
    測之違規行為，堪以認定。
五、綜上所述，異議人於上開時間、地點拒絕酒測之交通違規行
    為，甚為明確，異議人前開所辯，乃屬事後卸責之詞，難以
    採信。從而，原處分機關依道路交通管理處罰條例第35條第
    4 項前段、第67條第2項前段之規定裁處60,000萬元及吊銷
    駕駛執照，3年內禁考之裁決，核與前開規定並無違誤，本
    件聲明異議為無理由，應予駁回。
六、據上論結，應依道路交通管理處罰條例第87條第2項，道路
    交通事件處理辦法第18條，裁定如主文。
中    華    民    國   100    年    3     月    24    日
                  交通法庭            法  官  黃玉齡
以上正本證明與原本無異。
如不服本裁定，應於裁定送達後5日內向本院提出抗告狀 (須附
繕本 )。
中    華    民    國   100    年    3     月    24    日
                                      書記官  黃鏽金